台灣高等法院台中分院刑事判決　　　　　　　　　　九十四年度上易字第三六五號
　　上　訴　人　臺灣台中地方法院檢察署檢察官
　　被　　　告　乙○○
右上訴人因被告違反毒品危害防制條例案件，不服臺灣台中地方法院九十四年度訴字
第二十四號中華民國九十四年一月二十八日第一審判決（起訴案號：臺灣台中地方法
院檢察署九十三年度毒偵字第四四六三號、九十四年度偵字第七三六號，移
號：同署九十四年度毒偵字第九七○、一二七八、一四七四號），提起上訴，本院判
決如左：
    主      文
原判決撤銷。
乙○○連續施用第二級毒品，累犯，處有期徒刑壹年陸月。扣案之第二級毒品安非他
命壹包（毛重零點肆公克）沒收銷燬之、吸食器貳組沒收。
    事      實
一、乙○○有多次違反毒品危害防制條例前科，其另於九十一年間復犯施用第二級毒
    品罪，經法院於九十一年十二月十六日判處有期徒刑十月確定；復於同年間犯持
    有第一級毒品罪，經法院於九十二年二月十日判處有期徒刑六月，如易科罰金，
    以三百元折算一日確定；嗣前開所犯二罪，經定應執行有期徒刑一年二月確定，
    於九十二年八月二十七日入監執行，九十三年十月一日獲准假釋，同年月二日假
    釋期滿執行完畢。乙○○另於九十一年間施用第二級毒品，經原審法院裁定令入
    戒治處所施以強制戒治，於九十二年八月二十六日戒治期滿執行完畢，仍不知警
    惕，復基於施用第二級毒品安非他命之概括犯意，自九十三年十月二十四日起至
    九十四年二月二十日止，在臺中市○○○路○段一號十樓、台中市○區○○路一
    八八號大陽大飯店一○○三室等處，以將第二級毒品安非他命置於玻璃球內或吸
    食器用火燒烤，再吸食所產生之煙氣之方式，連續施用第二級毒品安非他命。嗣
    為警分別下列時、地查獲：I九十三年十一月一日下午五時三十分許，在台中市
    ○○○路一號十樓查獲，並扣得安非他命一小包（毛重○．四公克）。II九十三
    年十二月十四日晚上七時五分，在台中市○區○○○路一號十樓二一二室查獲，
    並扣得安非他命吸食器一組；III九十四年一月四日下午三時許，在台中市○○區
    ○○路二段五八八號前查獲；Ⅳ九十四年二月二十二日下午三時三十分許，在台
    中市○區○○路一八八號大陽大飯店一○○三室查獲，並扣得安非他命吸食器一
    組。
二、案經臺中市警察局第五分局報請臺灣臺中地方法院檢察署檢察官偵查起訴及移送
    併辦。
    理      由
一、訊據被告乙○○對於右揭事實坦承不諱，其於上開時、地為警查獲後所採得之尿
    液，分別經送詮昕科技股份有限公司、中山醫學大學附設醫院藥物濫用檢測中心
    檢驗結果，均呈安非他命之陽性反應，有該公司九十三年十一月十一日、九十四
    年一月五日濫用藥物尿液檢驗報告、九十四年一月十四日、九十四年三月十日中
    山醫學大學附設醫院檢驗報告各一份附卷可稽，復有扣案之安非他命一包（毛重
    ○．四公克）及吸食器二組足資佐證，足見其前開自白與事實相符。查被告曾於
    九十一年間施用第二級毒品，經法院裁定令入戒治處所施以強制戒治，於九十二
    年八月二十六日戒治期滿執行完畢，翌日獲釋，有臺灣高等法院被告全國前案紀
    錄表、臺灣臺中地方法院檢察署刑案資料查註紀錄表分別附於本院卷及偵查卷可
    憑。本件係被告於前開強制戒治執行完畢釋放後，五年內再犯毒品危害防制條例
    第十條第二項之罪，依同條例第二十三條第二項之規定，應依法追訴。事證明確
    ，被告犯行堪以認定。
二、按安非他命係毒品危害防制條例第二條第二項第二款所列之第二級毒品，不得非
    法持有、施用。被告施用第二級毒品安非他命，核其所為，係犯毒品危害防制條
    例第十條第二項之施用第二級毒品罪。被告持有第二級毒品安非他命後，進而施
    用，其持有第二級毒品安非他命之低度行為應為施用之高度行為所吸收，不另論
    其持有第二級毒品罪。被告先後多次施用第二級毒品安非他命犯行，時間緊接，
    犯罪構成要件相同，顯係基於概括之犯意反覆為之，為連續犯，應依刑法第五十
    六條之規定以一罪論，並加重其刑。查被告曾於九十一年間犯施用第二級毒品罪
    ，經法院於九十一年十二月十六日判處有期徒刑十月確定；復於同年間犯持有第
    一級毒品罪，經法院於九十二年二月十日判處有期徒刑六月，如易科罰金，以三
    百元折算一日確定；嗣前開所犯二罪，經定應執行有期徒刑一年二月確定，於九
    十二年八月二十七日入監執行，九十三年十月二日假釋期滿執行完畢，業據被告
    於原審審理時供承在卷，並有臺灣高等法院被告全國前案紀錄表、臺灣臺中地方
    法院檢察署刑案資料查註紀錄表分別附於本院卷及偵查卷可稽，其於有期徒刑執
    行完畢後，五年以內再犯本件有期徒刑以上之罪，為累犯，應依刑法第四十七條
    之規定加重其刑，並遞加重之。檢察官移送併辦部分（即自九十三年十月三十日
    至九十四年二月十九日施用毒品犯行）與已起訴部分犯行，係屬連續犯裁判上一
    罪，自為起訴效力所及，本院自得併予審理，併予敘明。
三、原審就起訴部分施用毒品犯行予以論罪科刑，固非無見，惟查原判決就移送併辦
    部分之犯行，既未及審理，檢察官上訴意旨執此指摘原判決不當，為有理由，自
    應由本院將原判決予以撤銷改判。被告於五年內，猶無悔改之意再為本件犯行，
    被告施用毒品，除戕害自身之健康、生命外，並已衍生危害家庭之不良後果，且
    損及社會、國家之整體利益。被告有多次施用毒品前科，其經強制戒治後，尚不
    能深切體悟，自愛自重，猶不顧施用毒品對其個人、家庭及社會、國家所造成之
    危害及負累，而再犯之，難認其罪責係屬輕微，自應受相當之刑罰制裁，始符社
    會正義。審酌被告之素行、犯罪之動機、情節、所生危害及其他犯罪情節並犯後
    之態度等一切情狀，量處如主文所示之刑。扣案之安非他命一包（毛重○．四公
    克），依法沒收銷燬之，另扣案之吸食器二組係被告所有供施用毒品之用，業據
    其於供明在卷，依法宣告沒收。
四、據上論斷，應依刑事訴訟法第三百六十九條第一項前段、第三百六十四條、第二
    百九十九條第一項前段，毒品危害防制條例第十條第二項、第十八條第一項前段
    ，刑法第十一條、第五十六條、第四十七條，判決如主文。
本案經檢察官甲○○到庭執行職務。
中      華      民      國　    九十四     年     四      月     六 　　日
                                臺灣高等法院臺中分院刑事第四庭
                                      審判長法  官　洪　耀　宗
                                            法　官  江　德　千
                                            法　官　劉　登　俊
右正本證明與原本無異。
不得上訴。
                                            書記官  鄧  智  惠
中      華      民      國　    九十四     年     四      月     七 　　日
                                                                        Ｒ
